【裁判字號】    89,自,118
【裁判日期】    890406
【裁判案由】    侵占
【裁判全文】
臺灣臺中地方法院刑事判決                          八十九年度自字第一一八號
    自  訴  人  甲○○
    被      告  乙○○
    被      告  丙○○
右列被告等因侵占案件，經自訴人提起自訴，本院判決如左：
    主  文
乙○○、丙○○均無罪。
    理  由
一、自訴意旨詳如自訴狀所載（如附件）。
二、按犯罪事實應依證據認定之，無證據不得推定其犯罪事實；又不能證明被告犯罪
    者，應諭知無罪之判決，刑事訴訟法第一百五十四條第三百零一條第一項分別
    定有明文。次按刑法第三百三十五條第一項侵占罪之成立，須行為人具有為自己
    或第三人不法所有之意圖始該當犯罪。
三、訊據被告乙○○、丙○○均堅詞否認有何右揭侵占之犯行，被告乙○○辯稱：伊
    確有以分期付款方式向車王機車行購買機車，僅繳二期款，便因工作不固定，無
    法如期繳款，伊曾要求車行寬限，但後來又失業，不好意思再去找車行寬限，目
    前伊還住在原來住處，且該機車亦仍由伊上下班使用等語；被告丙○○則辯稱：
    乙○○購買該機車時，由伊擔任保證人，伊知道剛開始乙○○有按時繳納第一、
    二期款，後來伊便未與他聯絡，不知道他的繳款情形，且伊亦未曾騎過該機車，
    不可能侵佔該機車等語。經查本件被告乙○○係以動產擔保交易法所規定之附條
    件買賣方式，向自訴人車王機車行購買上開機車，並由被告丙○○擔任連帶保證
    人，雙方約定價款由被告乙○○分期給付，上開機車停放地點為台中縣龍井鄉○
    ○街三巷一二七號被告乙○○住處，且在價金未付清之前，標的物之所有權仍屬
    於出賣人即自訴人所有，買受人即被告乙○○僅得占有使用，而目前該機車仍由
    被告乙○○使用中，又自訴人已同意由被告乙○○分期償還所餘價款等節，業據
    自訴人之代理人丁○○陳述在卷，並有附條件買賣契約書影本及上開機車行車執
    照影本各一份附卷可稽。顯見被告乙○○購買該機車係供自己使用，到目前並無
    不當處分該機車之情事，應係依約合法使用該機車；且被告丙○○僅係連帶保證
    人，未曾使用該機車，其二人應無不法所有之意圖甚明。是被告等所為，尚與前
    揭侵占罪之構成要件有間，要難以該罪相繩。此外，本院查無其他積極證據足資
    證明被告等有何右揭侵占之犯行，參諸首揭說明，被告等犯罪不能證明，應為無
    罪之諭知。
據上論斷，應依刑事訴訟法第三百四十三條、第三百零一條第一項，判決如主文。
中      華      民      國    八十九    年      四      月      六      日
                                臺灣臺中地方法院刑事第六庭
    法  官  許  秀  芬
右正本證明與原本無異。
如不服本判決，應於判決送達後十日內向本院提出上訴狀，上訴於臺灣高等法院臺中
分院( 須附繕本 )。
                                    書記官
中      華      民      國    八十九    年      四      月      七      日


司法院資訊處製作；財團法人民間司法改革基金會備份。
